# 请教陈版，在新的认缴制规定下，关于盈余公积超过注册资本50%，可不计提的规定

提问人：sdkdwcx 时间：2017-06-05 16:02:02
现在做一个审计业务， 2015 年审计报告是其他所审计的，公司一直盈利，之前计提盈余公积，但是 2015 年没有计提盈余公积，是按照“《公司法》第一百六十六条　公司分配当年税后利润时，应当提取利润的百分之十列入公司法定公积金。公司法定公积金累计额为公司注册资本的百分之五十以上的，可以不再提取。”，但是公司注册资本在 2015 年变为 10 亿元，实收资本还是 2 亿元，如果按照注册资本 10 亿元计算的话，其累计计提的盈余公积未达到注册资本的50%，想请教一下，判定依据是实收资本还是注册资本呢？

回答人：chenyiwei
从此处法律条文看，判断的依据仍然是注册资本，即未达到注册资本的 50 ％的情况下（不论此处的注册资本是否缴足），不能停止计提法定盈余公积。